# 土地计入固定资产且不提折旧的政策依据

提问人：yyqzy 时间：2019-07-16 20:58:55
某国有企业固定资产中有 4 亿的土地，该土地最早入账是 1995 年根据财政部发布财工字 [1995]108 号《关于国有企业清产核资中土地估价有关财务处理问题的通知》第三条：对于通过行政划拨方式依法无偿取得的土地，企业应按确认、批复后的价值，经清产核资机构会同同级财政部门批准后，作增加固定资产处理，同时增加国家资本公积金。企业占用的行政划拨土地在估价入帐后，应在固定资产中单独反映，不计提折旧。自 1995 年入账后至今，该土地一直在固定资产中，且未计提折旧。但 2006 年财政部令 34号文曾宣布财工字 [1995]108 号文失效，想请教该规章的失效是否意企业应于 2006 年按会计准则要求，将土地转入无形资产并计提摊销？望请各位老师指点

回答人：chenyiwei
如果该土地在当初 90 年代估价入账计入固定资产和资本公积，且不计提折旧的处理是符合当时的财工字 [1995]108 号等相关政策规定的，且该土地的性质一直保持为划拨用地，未进行其他处置，则在执行新企业会计准则后，继续作为 “单独计价入账的土地”在固定资产中核算，且不计提折旧。这也是尊重历史的考虑，